---
title: "Anova_part2"
author: "Nadezhda Tsurikova"
date: "`r Sys.Date()`"
output: html_document
---

```{r setup, include=FALSE}
knitr::opts_chunk$set(echo = TRUE)
```

```{r}
library(dplyr)
library(readxl)
library(tidyverse)
library(tidyr)
library(tibble)
soccer_general <- read_excel("soccer.xlsx")[, 2:6] %>% mutate(Position = as.factor(Position), 
    Nationality = as.factor(Nationality), 
    Age = as.numeric(Age), 
    Height = as.numeric(Height)
) %>% 
filter(Nationality %in% c("Spanish", "Italian", "German", "English", "Argentinian")) 

soccer_wrk <- soccer_general[sample(1:nrow(soccer_general), 150), ] %>% 
    mutate(Nationality = factor(Nationality))
```


```{r}
library(sandwich)
library(lmtest)
lm(Height~Position, data=soccer_wrk) %>% anova

```

При уровне значимости альфа =0.05(5%) мы можем отвергнуть нулевую гипотезу об одновременном равенстве среднего роста для игроков на разных позициях на поле, т.е. можно считать, что рост игрока связан с его позицией на поле.

```{r}
oneway.test(Height ~ Position, soccer_wrk)
```

с помощью F-теста Уэлша получаем такой же результат, если сделать предположение, что дисперсия в росте может быть разной в зависимости от позиции игрока на поле (т.е. отвергаем нулевую гипотезу и можем считать, что рост игрока связан с его позицией на поле)

```{r}
soccer_wrk %>%
 ggplot(aes(Position, Height)) +
  geom_boxplot(width=.33) +
  geom_hline(yintercept = mean(soccer_wrk$Height), color = "red", linetype = "dashed", size = 0.5) +
  ylab("Recall (95% CI)") +
  xlab("")
```

Для наглядности нарисовали боксплоты.

Post-hoc анализ:
процедура Хоторна-Бретца-Вестфалла для контроля FWER:

- скорректированные p-values:

```{r}
hbw <- lm(Height ~ Position, soccer_wrk) %>% 
  multcomp::glht(linfct = multcomp::mcp(Position = "Tukey"))

hbw_res <- hbw %>% summary()
print(hbw_res)
```

получили скорректированные p-value, видим что разница есть у всех, кроме  Midfielder - Goalkeeper и  Forward - Defender.     

```{r}
hbw_ci <- hbw_res %>% confint()
hbw_ci
```

Смотрим 95% ДИ, строим график для наглядности
 
```{r}
plot1 <- par()$mar
par(mar = c(5, 10, 4, 2)+0.1)
hbw_res %>% plot(xlab = "Разница в среднем росте, см", main = "95% family-wise ДИ")
par(mar = plot1)

```
 
Ориентируясь на данные анализа и графика, можно отвергнуть гипотезы о равенстве среднего роста в четырёх парах сравниваемых позицийн на уровне значимости альфа - 0.05. Для этих же пар полученные скорректированные 95%-ные ДИ для разницы в среднем росте не включают в себя 0. Для двух пар позиций мы не можем отвергнуть нулевую гипотезу - и соответствующие ДИ включают в себя 0.


Проведем попарные тесты:

смотрим средний рост защитника в генеральной совокупности

```{r}
soccer_wrk %>%  pull(Height) %>% mean(na.rm = TRUE)
```
Проводим попарное сравнение

```{r}
library(car)

position.lm <- lm(Height ~ Position,
                    data=soccer_wrk)
position.anova <- car::Anova(position.lm, type=3)
position.anova

```

```{r}

position.lsm <- emmeans::emmeans(position.lm, pairwise~Position, adjust="fdr")
position.contrasts <- emmeans::contrast(position.lsm, "eff")

position.contrasts
```

Сравниваем попарно 95% ДИ для разницы средних в росте каждой из позиции на поле


```{r}
library(lsmeans)
position.model <- lm(Height ~ Position,
                    data=soccer_wrk)
position.lsm <- lsmeans::lsmeans(position.model, pairwise~Position)
position.lsm

```


Аналогичное проделываем с поправкой Холма


```{r}
position.lsm <- lsmeans::lsmeans(position.model, pairwise~Position, adjust="holm")
position.lsm

```

проводим попарное сравнение с поправкой Бонфферони

```{r}
position.lsm <- lsmeans::lsmeans(position.model, pairwise~Position, adjust="bonferroni")
position.lsm
```
Сравниваем связь между средним ростом футболиста и страной


```{r}
lm(Height ~ Nationality, soccer_wrk) %>% anova()
```

На 5%-ном уровне значимости мы не можем отвергнуть гипотезу о равенстве среднего роста футболистов каждой страны (отстутсвии взаимосвязи между ростом футболиста и страной, за которую он играет).


Post-hoc процедура Хоторна-Бретца-Вестфалла

```{r}
hbw_res <- lm(Height ~ Nationality, soccer_wrk) %>% 
  multcomp::glht(linfct = multcomp::mcp(Nationality = "Tukey"))

hbw_sum <- hbw_res %>% summary()
hbw_sum
```

Смотрим 95% ДИ

```{r}
hbw_ci <- hbw_res %>% confint()
hbw_ci
```

Делаем вывод, что футболисты из разных стран не различаются по среднему росту и при попарном сравнении на 5%-ном уровне значимости, все скорректированные 95%-ные ДИ включают в себя ноль.