---
title: "Anova+post_hoc"
author: "Nadezhda Tsurikova"
date: "`r Sys.Date()`"
output: html_document
---

```{r setup, include=FALSE}
knitr::opts_chunk$set(echo = TRUE)
```


```{r}
library(dplyr)
library(readxl)
library(tidyverse)
library(tidyr)
library(tibble)

soccer_general <- read_excel("soccer.xlsx")[, 2:6] %>% 
    mutate(Position = as.factor(Position), 
    Nationality = as.factor(Nationality), 
    Age = as.numeric(Age), 
    Height = as.numeric(Height)
) %>% 
filter(Nationality %in% c("Spanish", "Italian", "German", "English", "Argentinian")) 

set.seed(1) 

soccer_wrk <- soccer_general[sample(1:nrow(soccer_general), 150), ] %>% 
    mutate(Nationality = factor(Nationality))
```



```{r}
lm(Height~Position, data=soccer_wrk) %>% anova
```

Pr(>F) 1.635e-07(меньше 0.05), т.е. мы отвергаем нулевую гипотезу о том, что разницы между ростом и позицией нет.


F-тест Велша:
```{r}
oneway.test(Height ~ Position, data = soccer_wrk)
```



```{r}
library(multcomp)
mo <- lm(Height~Position, data=soccer_wrk)
hbw <- mo %>% glht (linfct = mcp(Position="Tukey"))
hbw %>% summary
```

Полученный анализ говорит о том, что статистически значимая разница в средних между ростом и положением на поле есть у Goalkeeper - Defender, Midfielder - Defender, Goalkeeper - Forward, Midfielder - Goalkeeper. Т.о. мы отвергает нулевую гипотезу о равенстве средних в группах.

```{r}
hbw %>% confint()
```
95% ДИ пересекают ноль только у Forward - Defender и Midfielder - Forward, т.е. с 95% вероятностью эти 2 пары будут охватывать истинное значение среднего

```{r}
par(mar=c(5,10,4,2)+0.1)
hbw %>% plot(xlab="Height")
```
 
В первом случае у нас были выявлены следующие пары с уровнем p-value < 0.05:
Goalkeeper - Defender, 
Midfielder - Defender, 
Goalkeeper - Forward, 
Midfielder - Goalkeeper,

в случае оценки 95% ДИ была выявлена статистическая значимость между ростом и позицией среди 
Forward - Defender и Midfielder - Forward.

```{r}
lm(Height~Nationality, data=soccer_wrk) %>% anova
```

мы не можем отвергнуть нулевую гипотезу, так как Pr(>F) 0.4371 (т.е. разницы между ростом и командой не выявлено).
