---
title: "MultiComp"
author: "Nadezhda Tsurikova"
date: "`r Sys.Date()`"
output: html_document
---

```{r setup, include=FALSE}

knitr::opts_chunk$set(echo = TRUE)

library(dplyr)
library(tidyr)
library(ggplot2)
library(pROC)
library(gtsummary)
library(Rmisc)

```


```{r}
soccer_general <- read.csv("data/soccer.csv", sep=";")[, 2:6] %>% 
  mutate(Position = as.factor(Position), 
         Nationality = as.factor(Nationality), 
         Age = as.numeric(Age), 
         Height = as.numeric(Height)
  ) %>% 
  filter(Nationality %in% c("Spanish", "Italian", "German", "English", "Argentinian")) 



set.seed(1) 



soccer_wrk <- soccer_general[sample(1:nrow(soccer_general), 150), ] %>% 
  mutate(Nationality = factor(Nationality))
```




```{r}
population_height <- mean(soccer_general$Height)

height_mean <- aggregate(soccer_wrk,Height~Position, FUN=mean)

print(height_mean)
```

```{r}
ggplot() +
  geom_boxplot(data = soccer_wrk,
               aes(x = Position, y = Height)) +
  geom_hline(yintercept = population_height, color = 'red') +
  theme_light()
```



```{r}
roles <- c("Defender", "Forward", "Goalkeeper", "Midfielder")
print("ДИ без поправки", quote = F)

for (i in 1:(length(roles)-1)){
  x <- soccer_wrk %>%
    filter(Position==roles[i]) %>% 
    select(Height)
  x <- x$Height
  
  for ( j in (i+1):(length(roles)))
  {
    y <- soccer_wrk %>%
      filter(Position==roles[j]) %>% 
      select(Height)
    y <- y$Height
    shortest <- min(length(x), length(y))
    y <- tail(y, shortest)
    x <- tail(x, shortest)
    print(c(roles[i], roles[j]))
    t = t.test(x,y, mu=0)
    print(c("Настоящая разница средних:",mean(y)-mean(x)), quote = F)
    print(c("ДИ",t$conf.int[1], t$conf.int[2]), quote = F)
  }
}
```


```{r}
print("ДИ с поправкой", quote = F)
for (i in 1:(length(roles)-1)){
  x <- soccer_wrk %>%
    filter(Position==roles[i]) %>% 
    select(Height)
  x <- x$Height
  
  for ( j in (i+1):(length(roles)))
  {
    y <- soccer_wrk %>%
      filter(Position==roles[j]) %>% 
      select(Height)
    y <- y$Height
    shortest <- min(length(x), length(y))
    y <- tail(y, shortest)
    x <- tail(x, shortest)
    print(c(roles[i], roles[j]))
    alfa = 0.05/2
    t = t.test(x,y, mu=0, conf.level = 1 - alfa)
    print(c("Настоящая разница средних:",mean(y)-mean(x)), quote = F)
    print(c("ДИ",t$conf.int[1], t$conf.int[2]), quote = F)
  }
}
```

Попарные тест, можно применять если данные распределены нормально.
Проверяем как распраделены наши данные с помощью теста Шапиро-Вилкоксона.

H0: распределение данных значимо не отличается от нормального распределения

H1: распределение данных значимо отличается от нормального

```{r}
normalityVar1<-soccer_wrk %>%
  select(Position, Height) %>%
  group_by(Position) %>%
  summarise_all(.funs = funs(statistic = shapiro.test(.)$statistic, 
                             p.value = shapiro.test(.)$p.value))

normalityVar1

```

```{r}
print("Попарные тесты без поправок", quote = F)
pairwise.t.test(soccer_wrk$Height, soccer_wrk$Position, pool.sd = F, p.adjust.method = "none")
```

Есть статистически значимые отличия между: Defender-Midfielder, Defender-Goalkeeper, Forward-Goalkeeper, Goalkeeper-Midfielder. 


```{r}
print("Попарные тесты c поправкой Холма", quote = F)
pairwise.t.test(soccer_wrk$Height, soccer_wrk$Position, pool.sd = F, p.adjust.method = "holm")
```


Есть статистически значимые отличия между: Defender-Midfielder, Defender-Goalkeeper, Forward-Goalkeeper, Goalkeeper-Midfielder. 



```{r}
print("Попарные тесты c поправкой  Benjamin-Hochberg", quote = F)
pairwise.t.test(soccer_wrk$Height, soccer_wrk$Position, pool.sd = F, p.adjust.method = "BH")
```

Есть статистически значимые отличия между: Defender-Midfielder, Defender-Goalkeeper, Forward-Goalkeeper, Goalkeeper-Midfielder. 

Т.е. вне зависимости от поправки, количество открытий было одинаковым.
