---
title: "HW for Dmitrii S.(2)"
author: "Nadezhda Tsurikova"
date: "`r Sys.Date()`"
output: html_document
---

```{r setup, include=FALSE}
knitr::opts_chunk$set(echo = FALSE)
```


```{r}
library(readr)
data1 <- read_csv("C:/R_wd/Serebr/insurance_cost.csv")
```

```{r}
library(dplyr)
library(ggplot2)
library(ggpubr)
library(plotly)

plot1 <- plot_ly(
  data = data1[(data1$bmi!= 0) & (data1$charges!= 0),],
  x = ~ bmi,
  y = ~ charges,
  color = ~smoker
) 
print(plot1)
```

```{r}
plot <- data1 %>% 
  filter(bmi != 0 & charges != 0) %>% 
  ggplot(aes(x=bmi, y=charges, color = smoker)) + 
  geom_point(size=3) +
  theme_minimal()

print(plot)
```

```{r}
library(corrplot)
data_clear <- data1[, c(1,3,4,7)]
data_cor <- cor(data_clear)
print(data_cor)
corrplot(data_cor, method = 'circle')
```

```{r}
corrplot(data_cor, method = 'square')
```

```{r}
library(corrr)

data_cor %>% 
  network_plot(min_cor = .0)
```

```{r}
data1$sex <- ifelse(data1$sex == "female", 1, 0)

data1$smoker <- ifelse(data1$smoker == "yes", 1, 0)

data1$northeast <- ifelse(data1$region == "northeast", 1, 0)

data1$northwest <- ifelse(data1$region == "northwest", 1, 0)

data1$southeast <- ifelse(data1$region == "southeast", 1, 0)

data1$southwest <- ifelse(data1$region == "southwest", 1, 0)

data2 <- data1 %>%
  select(is.numeric)
```


```{r}
data2 <- data2 %>% 
  mutate(
      age_group = case_when(
      age < 31 ~ "18-30",
      age >= 31 & age < 41 ~ "31-40",
      age >= 41 & age < 51 ~ "41-50",
      age >= 51 & age < 61 ~ "51-60",
      age >= 61 ~ "60+"
    ))

data_aggr <- data2 %>% 
  group_by(age_group, smoker) %>% 
  summarise(N = n())

```

```{r}
data_aggr %>% 
  ggplot(aes(x = age_group, y = smoker, fill = N)) +
  geom_tile(color = "black") +
  geom_text(aes(label = N), color = "white", size = 4) +
  coord_fixed()
```

```{r}
data2_clear_scaled <- scale(data2[,-c(11)])
head(data2_clear_scaled)
```

```{r}
library(ggfortify) 

autoplot(data2_clear_scaled)
```

```{r}
library(factoextra)
```

```{r}
data2_clear_dist <- dist(data2_clear_scaled, method = "euclidean")
as.matrix(data2_clear_dist)[1:6,1:6]
```

```{r}
data2_clear_hc <- hclust(d = data2_clear_dist,                         method = "ward.D2")
```


```{r}
fviz_dend(data2_clear_hc, 
          cex = 0.1)
```

```{r}
library(pheatmap)
```

```{r}
pheatmap(data2_clear_scaled)
```

```{r}
library("factoextra")

res.dist <- dist(data2, method = "euclidean")

res.hc <- hclust(d = res.dist, method = "ward.D2")

res.hc2 <- hclust(res.dist, method = "average")

res.coph <- cophenetic(res.hc)

grp <- cutree(res.hc, k = 4)

fviz_cluster(list(data = data2_clear_scaled, cluster = grp),

palette = c("#2E9FDF", "#00AFBB", "#E7B800", "#FC4E07"),
ellipse.type = "convex", # Concentration ellipse
repel = TRUE, # Avoid label overplotting (slow)
show.clust.cent = FALSE, ggtheme = theme_minimal())
```

Я взяла для рса возраст и имт, потому что они мало коррелируют (если я правильно поняла сильная корреляция ухудшает рса)

```{r}
data3 <- data2 %>% 
  select(age, bmi)

data3 <- data3 %>% 
  mutate(pc1 = bmi + age)

ggplot() +
  geom_point(data = data3, aes(x = bmi, y = age)) +
  theme_minimal()
```

```{r}
data3 <- data3 %>% 
  mutate(pc1 = bmi + age)

data3 <- data3 %>% 
  mutate(pc1_decile = ntile(pc1, 10))

data3 <- data3 %>% 
  mutate(pc1_decile_ch = case_when(
    pc1_decile == 1 ~ "1",
    (pc1_decile == 5) | (pc1_decile == 6) ~ "5-6",
    pc1_decile == 10 ~ "10"
  ))
data3
```

```{r}
ggplot() +
  geom_point(data = data3, 
             aes(x = bmi, 
                 y = age, 
                 color = pc1_decile_ch)) +
  theme_minimal()
```

```{r}
data33 <- data3 %>% 
  mutate(pc2 = bmi - age) %>% 
  mutate(pc2_decile = ntile(pc2, 10)) %>% 
    mutate(pc2_decile_ch = case_when(
    pc2_decile == 1 ~ "1",
    (pc2_decile == 5) | (pc2_decile == 6) ~ "5-6",
    pc2_decile == 10 ~ "10"
  ))
```

```{r}
ggplot() +
  geom_point(data = data33, 
             aes(x = bmi, 
                 y = age, 
                 color = pc2_decile_ch)) +
  theme_minimal()
```

```{r}
data_example_pc1 <- data3 %>%
  group_by(pc1_decile) %>% # Группируем по квантилям (1:10)
  summarise(bmi_pc1 = mean(bmi), # В каждом квантиле находим среднее для mass
            age_pc1 = mean(age)) # В каждом квантиле находим среднее для triceps

# Сделаем тоже самое с pc2
data_example_pc2 <- data33 %>%
  group_by(pc2_decile) %>%
  summarise(bmi_pc2 = mean(bmi),
            age_pc2 = mean(age))
```


```{r}
ggplot() +
  geom_point(data = data3,
             aes(x = bmi, y = age)) + # Основные данные
  geom_smooth(data = data_example_pc1, # Отмечаем линию тренда по pc1
              aes(x = bmi_pc1, y = age_pc1), # Используем значения mass и triceps, которые являются средними для децилей pc1
              method=lm,
              color="Blue", fullrange = F,
              size = 2
              ) +
  geom_smooth(data = data_example_pc2, # Аналогично с pc2
              aes(x = bmi_pc2, y = age_pc2),
              method=lm, 
              orientation = "y", # Технический трюк. Просим R отстраивать линию вдоль оси y, а не x
              color="Green", fullrange = F,
              size = 2
              ) +
  theme_minimal()
```

здесь мне стало понятно, что все же стоило для РСА брать переменные которые сильно коррелируют, а не слабо коррелирут. 

```{r}
ggplot() +
  geom_point(data = data33, aes(x = pc1, y = pc2)) +
    geom_smooth(data = data33, # Отмечаем линию тренда по pc1
              aes(x = pc1, y = pc2), method=lm)+
  theme_minimal() 
```



```{r}

data3<- data3 %>% 
  select(bmi, age) 


data.pca <- prcomp(data3, 
                scale = T)
```

```{r}
data.pca$rotation
```


```{r}
ggplot() +
  geom_point(data = data.pca$x, # Новые переменные лежат здесь
             aes(x = PC1, y = PC2)) +
  theme_minimal() 
```

```{r}
plot_ly(data = data_clear, 
        x=~bmi, 
        y=~age, 
        z=~charges, 
        size = 1,
        type="scatter3d", mode="markers")
```


```{r}
library(FactoMineR)
library(ggbiplot)
```

```{r}
data_full.pca <- prcomp(data_clear, 
                        scale = T)

summary(data_full.pca)
```

Полученные данные говорят, что на первые 2 компоненты приходится 60% дисперсии, а на 3 компоненты - 82%, что считается хорошим результатом.

```{r}
fviz_eig(data_full.pca, 
         addlabels = T, 
         ylim = c(0, 40))
```

этот график подтверждает, то что мы увидели в таблице.
Проведем анализ данных по переменным

```{r}
fviz_pca_var(data_full.pca, col.var = "contrib")
```

графике выше видно, что сильная позитивная корреляция с РСА2 есть в группе детей, а позитивная корреляция с рса1 есть у колонки возраст и штрафы.

```{r}
ggbiplot(data_full.pca, 
         scale=0, alpha = 0.1) + 
  theme_minimal()
```


```{r}
plot <- data2 %>% 
  mutate(
    age_group = factor(age_group, levels = c("18-30", "31-40", "41-50", "51-60", "60+" )),
    smoker = case_when(
      smoker == 'yes' ~ "smoke-Positive",
      smoker == 'no' ~ "smoke-Negative"
    )) %>% 
  filter(age != 0 & bmi != 0) %>% 
  ggplot(aes(x=age, y=bmi, color = age_group)) + 
  geom_point(size = 3, alpha = 0.8) + 
  facet_grid(. ~ smoker) +
  scale_color_brewer(palette = 'OrRd') + 
  guides(color = guide_legend(title = 'Age Groups')) +
  scale_x_log10() + scale_y_log10() +
  theme_minimal() 

plot
```

