---
title: "HW_Glazkov"
author: "Nadezhda Tsurikova"
date: "`r Sys.Date()`"
output: html_document
---

```{r setup, include=FALSE}
knitr::opts_chunk$set(echo = TRUE)
```

```{r}
library(readxl)
library(ROCR)
library(pROC)
library(tibble)
library(xtable)
library(gtsummary)
library(tidyverse)
library(tidyr)
library(purrr)
library(flextable)
library(corrplot)
library(corrr)
```

```{r}
diab <- read_excel("C:/Users/Nadine/Downloads/diabetes.xlsx")

diab %>% glimpse()
```

```{r}
diab <- diab %>% 
    mutate(across(c(Outcome), ~ as.factor(.x))) %>%
  mutate(across(c(BMI), ~ as.numeric(.x)))

diab %>% glimpse()
```



смотрим где есть нули

```{r}
colSums(diab==0)
```

заменяем нули на NA

```{r}
diab_no.na <- diab %>% mutate_at(c('Glucose', 'BloodPressure', 'SkinThickness', 'Insulin'), ~na_if(., 0))
```

#У какого количества пациентов из датасета присутствует нарушенная  толерантность к глюкозе (НТГ)? Критерий НТГ – это уровень повышение гликемии  ≥ 7.8 ммоль/л на 120 минуте теста на толерантность к глюкозе. Сколько в датасете  пациентов, у которых нет НТГ? 

```{r}
NTG <- diab_no.na$Glucose /18
as <- NTG >=7.8
sum(as, na.rm=T)

```
#Сколько в датасете  пациентов, у которых нет НТГ? 

```{r}
length(NTG) - sum(as, na.rm=T)
```
#Как выглядит ROC-кривая для предсказания сахарного диабета по переменной,  характеризующей уровень гликемии? Постройте график. 

```{r}

roc_curve_1 <- roc(Outcome ~ Glucose, data = diab_no.na, ci = T)

roc_curve_1



```

```{r, fig.height= 3, fig.width=3, dpi=300}

ggroc(roc_curve_1) + 
    theme_bw()

```




#Чему равна площадь под ROC-кривой, которую вы построили в вопросе 2

```{r}

auc(diab_no.na$Outcome, diab_no.na$Glucose)

```

Площадь составляет 0.7928


#Чему равен 95% двусторонний ДИ для площади под ROC-кривой, которую вы  построили в вопросе 2

```{r}
ci.auc(diab_no.na$Outcome, diab_no.na$Glucose)
```

выбираем лучший порог

```{r}
roc_curve_1 %>% coords(x = "best", best.method = "closest.topleft")
```
Лучший порог: чувствительность 0.73, специфичность 0.706

#Постройте ROC-кривую и определите, какое пороговое значение является  оптимальным для предсказания сахарного диабета по уровню инсулина? Какой  чувствительностью и специфичностью обладает данный порог?

```{r}
roc_curve_2 <- roc(Outcome ~ Insulin, data = diab_no.na, ci = T)

roc_curve_2

```

```{r, fig.height= 3, fig.width=3, dpi=300}

ggroc(roc_curve_2) + 
    theme_bw()
```

#Чему равна площадь под ROC-кривой, которую вы построили в вопросе 2

```{r}

auc(diab_no.na$Outcome, diab_no.na$Insulin)

```

Площадь равна 0.731

#Чему равен 95% двусторонний ДИ для площади под ROC-кривой, которую вы  построили в вопросе 2

```{r}
ci.auc(diab_no.na$Outcome, diab_no.na$Insulin)
```

выбираем лучший порог

```{r}
roc_curve_2 %>% coords(x = "best", best.method = "closest.topleft")
```
Лучший порог: чувствительность 0.784, специфичность 0.621

#число беременностей

```{r}
roc_curve_3 <- roc(Outcome ~ Pregnancies, data = diab_no.na, ci = T)

roc_curve_3

```


```{r}
auc(diab$Outcome, diab$Pregnancies)
```

выбираем лучший порог

```{r}
roc_curve_3 %>% coords(x = "best", best.method = "closest.topleft")
```


АД

```{r}
roc_curve_4 <- roc(Outcome ~ BloodPressure, data = diab_no.na, ci = T)

roc_curve_4

```


```{r}
auc(diab$Outcome, diab$BloodPressure)
```

выбираем лучший порог

```{r}
roc_curve_4 %>% coords(x = "best", best.method = "closest.topleft")
```



толщина кожной складки на трицепсе

```{r}
roc_curve_5 <- roc(Outcome ~ SkinThickness, data = diab_no.na, ci = T)

roc_curve_5

```


```{r}
auc(diab$Outcome, diab$SkinThickness)
```

выбираем лучший порог

```{r}
roc_curve_5 %>% coords(x = "best", best.method = "closest.topleft")
```



ИМТ
```{r}
roc_curve_7 <- roc(Outcome ~ BMI, data = diab_no.na, ci = T)

roc_curve_7

```


```{r}
auc(diab$Outcome, diab$BMI)
```

выбираем лучший порог

```{r}
roc_curve_7 %>% coords(x = "best", best.method = "closest.topleft")
```

возраст

```{r}
roc_curve_8 <- roc(Outcome ~ Age, data = diab_no.na, ci = T)

roc_curve_8

```


```{r}
auc(diab$Outcome, diab$Age)
```

выбираем лучший порог

```{r}
roc_curve_8 %>% coords(x = "best", best.method = "closest.topleft")
```



#Как вы можете интерпретировать это знание? Какая  количественная переменная имеет наименьшую площадь? 
##наибольшая площадь у колонки "глюкоза", наименьшая - "толщина кожной складки". Большая площадь рок-кривой говорит о высокой предсказательной модели данного графика, маленькая площадь - говорит о низкой предсказательной модели и на нее лучше не ориентироваться при проведении анализа.
